臺灣臺南地方法院民事裁定             100年度小上字第18號
上  訴  人
即  被  告  黃博章
被  上訴人
即  原  告  萬榮行銷股份有限公司
法定代理人  劉五湖
上列當事人間請求給付借款事件，上訴人對於中華民國100年6月
27日臺灣臺南地方法院柳營簡易庭100年度營小字第191號第一審
判決提起上訴，本院裁定如下：
    主  文
上訴駁回。
第二審訴訟費用新臺幣壹仟伍佰元由上訴人負擔。
    理  由
一、按對於小額程序之第一審裁判上訴，非以其違背法令為理由
    ，不得為之；又上訴狀內應記載上訴理由，表明(一)原判決所
    違背之法令及其具體內容。(二)依訴訟資料可認為原判決有違
    背法令之具體事實等事項，民事訴訟法第436條之24第2項及
    同條之25分別定有明文。且同法第468條、第469條第1款至
    第5款之規定，依同法第436條之32第2項之規定，於小額事
    件之上訴程序亦有準用。是當事人提起上訴，如依民事訴訟
    法第468條規定，以第二審判決有不適用法規或適用法規不
    當為上訴理由時，其上訴狀或理由書應有具體之指摘，並揭
    示該法規之條項或其內容。若係成文法以外之法則，應揭示
    該法則之旨趣。倘為司法院解釋、或本院之判例，則應揭示
    該判解之字號或其內容。如以民事訴訟法第469條第1款至第
    5款所列事由提起上訴者，其上訴狀或理由書，應揭示合於
    各該條款之事實，上訴狀或理由書如未依此項方法表明者，
    即難認為已對原判決之違背法令有具體之指摘，其上訴自難
    認為合法（最高法院71年臺上字第314號判例參照）。因之
    ，對於小額程序之第一審判決上訴，非主張原判決違背法令
    以為上訴理由，即屬不應准許，自應認為不合法而駁回之（
    最高法院26年鄂上字第236號判例參照）。
二、本件上訴意旨略以：上訴人早已清償積欠系爭借款款項，並
    於95年7月與各銀行成立債務協商方案，請查明等語。
三、經查：
  (一)被上訴人於原審主張受讓訴外人萬泰商業銀行對上訴人之系
    爭信用貸款借款債權，起訴請求上訴人給付系爭借款19,607
    元，核其訴訟標的金額在10萬元以下，依民事訴訟法第436
    條之8第1項規定，應適用小額訴訟程序。再依同法第436條
    之24第2項、第436條之25、第471條第1項規定，非以小額程
    序之第一審裁判違背法令為理由不得上訴，且須記載上訴理
    由，或於提起上訴後20日內表明原判決所違背之法令及其具
    體內容，始合上訴程式。經核本件上訴狀所載上揭內容，係
    針對原審調查證據、認定事實所得心證之指摘，乃屬事實認
    定之問題，上訴人所陳非屬原判決有不適用法規、適用法規
    不當、或民事訴訟法第469條第1款至第5款所列之違背法令
    事由，亦難認對該判決之如何違背法令已有具體之指摘，揆
    諸上開說明，本件上訴為不合法，應予駁回。
  (二)另按小額訴訟程序之當事人除有因原法院違背法令致未能提
    出者外，於第二審程序不得提出新攻擊或防禦方法，民事訴
    訟法第436條之28亦定有明文，其立法之旨在於貫徹小額程
    序之簡速性，避免因當事人於上訴程序提出新事實及證據而
    延滯訴訟，是小額訴訟程序得據為判決基礎之訴訟資料，應
    以當事人於第一審言詞辯論終結前提出者為限。故於小額訴
    訟程序，第二審法院審核第一審訴訟程序及判決內容有無違
    背法令，自以第一審程序已提出之訴訟資料為據，進而判斷
    其適用法律有無錯誤，不就事實另行調查。本件上訴人僅於
    其上訴狀表明已清償之情事，並非就原判決違背法令一事有
    何具體指摘，是本件上訴自有未合，業如上述，況萬泰商業
    銀行早於95年2月3日將系爭債權讓與被上訴人，而依上訴人
    所提95年7月12日與債權銀行成立之無擔保債務還款計畫協
    議書亦未包括萬泰商業銀行或被上訴人，是上訴人所指亦難
    憑採，附此敘明。
四、次按於小額訴訟之上訴程序，法院為訴訟費用之裁判時，應
    確定其費用額。又訴訟費用，由敗訴之當事人負擔。民事訴
    訟法第436條之19第1項、第436條之32第1項及第78條規定甚
    明。本件上訴既不合法，上訴人支出之第二審裁判費用1,50
    0元，自應由上訴人負擔，是上訴人應負擔之訴訟費用額確
    定為1,500元。
五、據上論結，本件上訴為不合法，依民事訴訟法第436條之32
    第1項、第2項、第436條之19第1項、第444條第1項、第95
    條、第78條，裁定如主文。
中    華    民    國   100    年    9     月    2    日
                  民事第三庭  審判長  法官  杭起鶴
                                      法官  張玉萱
                                      法官  王淑惠
以上正本證明與原本無異。
本裁定不得抗告。
中    華    民    國   100    年    9     月    2    日
                                      書記官  任婉筠